【裁判字號】    97,審訴,5723
【裁判日期】    971223
【裁判案由】    毒品危害防制條例
【裁判全文】
臺灣高雄地方法院刑事判決            97年度審訴字第5723號
公  訴  人  臺灣高雄地方法院檢察署檢察官
被      告  乙○○
                    另案在臺灣高雄第二監獄執行中
指定辯護人  本院公設辯護人黃秋葉
上列被告因毒品危害防制條例案件，經檢察官提起公訴（97年度
毒偵字第8687號），本院合議庭裁定由受命法官獨任依協商程序
審理，判決如下：
    主  文
乙○○施用第一級毒品，處有期徒刑玖月。
    事實及理由
一、本件犯罪事實及證據，除犯罪事實「於95年間又因施用毒品
    案件，經臺灣高雄地方法院以95年度訴字第3598號判處有期
    徒刑8 月確定，於96年9 月1 日縮刑期滿執行完畢後出監」
    更正為「又因毒品危害防制條例案件，經本院以95年度訴字
    第3598號判決，判處有期徒刑8 月確定，嗣經本院以96年度
    聲減字第2582號裁定，減刑為有期徒刑4 月，復同因毒品危
    害防制條例案件，經本院以96年度簡上字第533 號判決，判
    處有期徒刑6 月確定，嗣經本院以96年度聲減字第8668號裁
    定，減刑為有期徒刑3 月，並與前開本院95年度訴字第3598
    號乙案，定應執行刑為有期徒刑6 月（現正執行中，尚未執
    行完畢）」；證據部分補充「被告乙○○於本院審理中之自
    白」外，餘均引用檢察官起訴書之記載，如附件。
二、本件被告業已認罪，並經辯護人協助下與檢察官於審判外達
    成協商之合意，渠等合意內容為：被告願受科刑範圍如主文
    所載。經核被告所為，係犯毒品危害防制條例第10條第1 項
    之施用第一級毒品罪，且上開協商合意內容，並無刑事訴訟
    法第455 條之4 第1 項所列不得認罪協商之情形，本件既經
    檢察官聲請改依協商程序而為判決，本院爰不經言詞辯論，
    於協商合意範圍內為協商判決。
三、應適用之法條：刑事訴訟法第455 條之4 第2 項、第455 條
    之8 、第454 條第2 項，毒品危害防制條例第10條第1 項。
四、本判決除有刑事訴訟法第455 條之4 第1 項第1 款、第2 款
    、第4 款、第6 款、第7 款所定情形之一，或違反同條第2
    項規定者外，不得上訴。
本案經檢察官陳麗琇到庭執行職務。
中    華    民    國    97    年    12    月    23    日
                  刑事第七庭    法  官  陳君杰
以上正本證明與原本無異。
如不服本判決應於收受判決後10日內向本院提出上訴書狀，並應
敘述具體理由。其未敘述上訴理由者，應於上訴期間屆滿後20日
內向本院補提理由書(均須按他造當事人之人數附繕本)「切勿逕
送上級法院」。
中    華    民    國    97    年    12    月    23    日
                                書記官  李承悌
附錄本判決論罪科刑法條全文：
毒品危害防制條例第10條第1項
施用第一級毒品者，處6 月以上5 年以下有期徒刑。
附件：
臺灣高雄地方法院檢察署檢察官起訴書
                                    97年度毒偵字第8687號
    被      告  乙○○  男  38歲（民國○○年○月○○日生）
                        住高雄縣茄萣鄉○○路○段139巷7號
                        （另案在押）
                        身分證統一編號：Ｚ000000000號
上列被告因違反毒品危害防制條例案件，業經偵查終結，認應提
起公訴，茲敘述犯罪事實、證據並所犯法條如下：
        犯罪事實
一、乙○○前於民國94年間因施用毒品案件，經臺灣高雄地方法
    院以94年度毒聲字第2293號裁定令入戒治處所施以強制戒治
    ，因認無繼續強制戒治之必要，於95年5月10日釋放並經本
    署檢察官以95年度戒毒偵字第223號不起訴處分確定。於95
    年間又因施用毒品案件，經臺灣高雄地方法院以95年度訴字
    第3598號判處有期徒刑8月確定，於96年9月1日縮刑期滿執
    行完畢後出監。詎其仍不能戒除毒癮，於強制戒治釋放後5
    年內，竟基於施用第一級毒品海洛因之犯意，於97年9月11
    日18時許，在高雄縣茄萣鄉○○路○段139巷7號住處房間內
    ，以將針筒注射方式，施用海洛因1次。嗣於97年9月12日凌
    晨2時10分許，在高雄縣茄萣鄉崎漏村興達漁港漁市場旁（
    盈勝號漁船）處，因另犯竊盜案件為警查獲，經徵得其同意
    後，為警採尿送驗，結果呈可待因陽性、嗎啡陽性反應，始
    悉上情。
二、案經高雄縣政府警察局湖內分局報告偵辦。
        證據並所犯法條
一、證據清單與待證事實：
┌──┬─────────┬─────────────┐
│編號│證據名稱          │           待證事實       │
├──┼─────────┼─────────────┤
│ 1  │被告乙○○之自白。│被告施用第一級毒品海洛因之│
│    │                  │事實。                    │
├──┼─────────┼─────────────┤
│ 2  │煙毒、麻藥案件嫌犯│1.本件送驗之尿液取自被告郭│
│    │代號與真實姓名對照│  俊民之事實。            │
│    │表、台灣檢驗科技股│2.本件尿液送驗之結果，呈鴉│
│    │份有限公司濫用藥物│  片類可待因陽性、嗎啡陽性│
│    │尿液檢驗報告各1 份│  反應之事實。            │
│    │。                │                          │
├──┼─────────┼─────────────┤
│ 3  │刑案資料查註紀錄表│1.被告於強制戒治執行釋放後│
│    │、全國施用毒品案件│  ，5年內再犯本件施用毒品 │
│    │紀錄表各1份。     │  案件之事實。            │
│    │                  │2.被告於徒刑執行完畢釋放後│
│    │                  │  ，5年內故意再犯本件有期 │
│    │                  │  徒刑以上之罪之事實。    │
└──┴─────────┴─────────────┘
二、核被告乙○○所為，係違反毒品危害防制條例第10條第1 項
    之施用第一級毒品罪嫌。又被告有如犯罪事實欄所述之前科
    犯行，此有本署刑案資料查註紀錄表在卷可稽，其於5 年以
    內再犯本件有期徒刑以上之罪，係屬累犯，請依刑法第47條
    第1項之規定加重其刑。
三、依毒品危害防制條例第23條第2項、刑事訴訟法第251條第1
    項提起公訴。
    此    致
臺灣高雄地方法院
中    華    民    國    97    年    11    月    18    日
                           檢  察  官   甲 ○ ○
本件正本證明與原本無異。
中    華    民    國    97    年    11    月    25    日
                           書  記  官   沈 國 有
所犯法條：
毒品危害防制條例第10條
施用第一級毒品者，處 6 月以上 5 年以下有期徒刑。
施用第二級毒品者，處 3 年以下有期徒刑。


司法院資訊處製作；財團法人民間司法改革基金會備份。
